【裁判字號】    98,訴,1791
【裁判日期】    980624
【裁判案由】    槍砲彈藥刀械管制
【裁判全文】
臺灣板橋地方法院刑事判決              98年度訴字第1791號
公  訴  人  臺灣板橋地方法院檢察署檢察官
被      告  甲○○
指定辯護人  本院公設辯護人  乙○○
上列被告因違反槍砲彈藥刀械管制條例案件，經檢察官提起公訴
（98年度偵字第2743號），本院判決如下：
    主    文
甲○○未經許可，持有可發射子彈具有殺傷力之改造槍枝，處有
期徒刑年，併科罰金新臺幣伍萬元，罰金如易服勞役，以新臺
幣壹仟元折算壹日；扣案仿WALTHER 廠PPK/S 型半自動手槍之改
造槍枝壹枝（槍枝管制編號0000000000號）、金屬彈
殼組合直徑9 ±0.5 釐米金屬彈頭而成之非制式子彈貳顆，均沒
收。
    事    實
一、甲○○明知非經中央主管機關許可，不得持有具有殺傷力之
    手槍及子彈，竟未經許可，基於持有改造槍枝及子彈之犯意
    ，於民國96年10月間某日，在臺北縣三重市○○路○ 段與仁
    義街口附近工地，拾獲均具有殺傷力，經換裝土造金屬槍管
    製成之仿WALTHER 廠PPK/S 型半自動手槍之改造槍枝1 枝（
    槍枝管制編號0000000000號）、口徑9mm 制式子彈1 顆、金
    屬彈殼組合直徑9mm 金屬彈頭而成之非制式子彈1 顆、組合
    直徑9 ±0.5mm 金屬彈頭而成之非制式子彈3 顆而持有之。
    嗣於98年1 月9 日0 時40分許，在臺北縣三重市○○○路與
    安慶街口為警查獲，並扣得前述改造手槍1 枝（不含彈匣）
    、子彈5 顆，而查悉上情。
二、案經臺北縣政府警察局三重分局報請臺灣板橋地方法院檢察
    署檢察官偵查起訴。
    理    由
一、按被告以外之人於審判外之陳述，雖不符前4 條之規定，而
    經當事人於審判程序同意作為證據，法院審酌該言詞陳述或
    書面陳述作成時之情況，認為適當者，亦得為證據，刑事訴
    訟法第159 條之5 定有明文；故當事人如放棄對原供述人之
    反對詰問權，於審判程序表示同意該等傳聞證據可作為證據
    ，除法院認該傳聞證據欠缺適當性外，自可承認其證據能力
    。經查，關於本案屬於審判外陳述之傳聞證據，公訴人、被
    告甲○○及其辯護人於審判程序均同意作為證據，且經本院
    審酌該證據作成情況均無不適當之情形，是依上開規定，認
    得作為本案證據。
二、上揭犯罪事實，業據被告於警詢、偵查及本院訊問時均坦承
    不諱，並有臺北縣政府警察局槍枝初步檢視報告表、槍枝初
    步檢視承辦人員履歷資料各1 份、查獲現場及扣案槍枝、子
    彈照片共6 張在卷可稽（見偵卷第9 、20至29、40頁、本院
    卷第40頁），而被告持有之前述槍、彈經送內政部警政署刑
    事警察局鑑定，結果認「一送鑑改造手槍1 枝（欠缺彈匣，
    槍枝管制編號0000000000號），認係改造手槍，由仿WALTHE
    R 廠PPK/S 型半自動手槍製造之槍枝，換裝土造金屬槍管而
    成，經檢視，槍枝欠缺保險鈕，惟認不影響槍枝擊發功能，
    擊發功能正常，可供擊發適用子彈使用，認具殺傷力。二送
    鑑子彈3 顆，認均係非制式子彈，由金屬彈殼組合直徑9. 0
    ±0.5mm 金屬彈頭而成，採樣1 顆試射，可擊發，認具殺傷
    力。三送鑑子彈3 顆，其鑑定情形如下：(一)1 顆，認係口徑
    9.0mm 制式子彈，經試射，可擊發，認具殺傷力。(二)1 顆，
    認係非制式子彈，由金屬彈殼組合直徑9.0mm 金屬彈頭而成
    ，經試射，可擊發，認具殺傷力。」等情，有該局98年1 月
    22日刑鑑字第0980003725號槍彈鑑驗書1 份暨所附槍彈相片
    12張在卷可稽（見偵卷第36至37頁反面），則上開扣案槍、
    彈，係分屬槍砲彈藥刀械管制條例第4 條第1 項第1 款、第
    2 款所稱之槍砲、彈藥無誤，足見被告之自白係與事實相符
    。從而，本案事證明確，被告犯行堪以認定，應依法論科。
三、核被告所為，係犯槍砲彈藥刀械管制條例第8 條第4 項之未
    經許可持有可發射子彈具有殺傷力之改造槍枝罪、第12條第
    4 項之未經許可持有子彈罪。被告以一持有行為，同時持有
    改造槍枝及子彈，觸犯構成要件不同之罪，為想像競合犯，
    應從一重之未經許可持有改造槍枝罪論處。爰審酌被告無視
    於政府嚴格管制槍彈之政策，竟任意持有本案槍枝及子彈，
    所為對社會治安具有潛在之危險性；惟念其自始坦承犯行，
    態度良好，且未曾持該槍彈犯罪，尚未造成重大之危害，兼
    衡其犯罪之動機、目的、手段等一切情狀，量處如主文所示
    之刑，併科罰金50,000元，及就罰金部分諭知易服勞役之折
    算標準，以資懲儆。
四、扣案前揭具殺傷力之改造槍枝1 枝（不含彈匣）、未經試射
    之金屬彈殼組合直徑9 ±0.5mm 非制式子彈2 顆，各係槍砲
    彈藥刀械管制條例第4 條第1 項第1 款、第2 款所列物品，
    乃未經許可不得持有之違禁物，不問屬於犯罪行為人與否，
    均應依刑法第38條第1 項第1 款規定宣告沒收。至於經試射
    具殺傷力之前述子彈3 顆，因擊發完畢而不存在，所留彈頭
    、彈殼並非違禁物；又扣案金屬彈殼組合直徑8.9mm 金屬彈
    頭而成之非制式子彈1 顆，經試射鑑定雖可擊發，惟發射動
    能不足，認不具有殺傷力等情，有前述內政部警政署刑事警
    察局槍彈鑑驗書1 份可參，亦不屬於違禁物，故均無庸併予
    宣告沒收，附此敘明。
據上論斷，應依刑事訴訟法第299 條第1 項前段，槍砲彈藥刀械
管制條例第8 條第4 項、第12條第4 項，刑法第11條前段、第55
條、第42條第3 項前段、第38條第1 項第1 款，判決如主文。
本案經檢察官彭聖斐到庭執行職務。
中    華    民    國    98    年    6     月    24    日
                  刑事第十庭  審判長法  官  彭全曄
                                    法  官  陳正昇
                                    法  官  洪珮婷
以上正本證明與原本無異。
如不服本判決，應於送達後10日內，向本院提出上訴狀。
                                    書記官  陳永訓
中    華    民    國    98    年    6     月    24    日
附錄本案論罪科刑法條：
槍砲彈藥刀械管制條例第8 條第4 項
未經許可，持有、寄藏或意圖販賣而陳列第1 項所列槍枝者，處
3 年以上10年以下有期徒刑，併科新臺幣700 萬元以下罰金。
槍砲彈藥刀械管制條例第12條第4 項
未經許可，持有、寄藏或意圖販賣而陳列子彈者，處5 年以下有
期徒刑，併科新臺幣3 百萬元以下罰金。


司法院資訊處製作；財團法人民間司法改革基金會備份。
